Inventaris van het archief van de NV Madoera Stoomtrammaatschappij, (1896) 1897-1973
Nationaal Archief, Den Haag
- Archief van de Direktie., II.
  - Stukken van algemene aard, A.
    - Correspondentie., 2.
      - Correspondentie met de Nederlandsche Handel Maatschappij, 1935-1957; 17; 1 omslag
      - Correspondentie met de commissarissen., 1937-1961; 18; 1 omslag
      - Correspondentie met de NV Centrale Trust Compagnie en mr. Heldring cs., advocaten en procureurs., 1940-1973; 19; 1 omslag
      - Doorslagen van uitgaande brieven., 1942-1973; 20-24; 5 pakken
        - 1942-1946, 20
        - 1947-1949, 21
        - 1950-1953, 22
        - 1954-1959, 23
        - 1959-1973, 24
      - Ingekomen brieven van diverse spoorwegmaatschappijen., 1946-1950; 25; 1 omslag
    - Afschriften van overheidsbesluiten., 3.
      - Registers., 1896-1940; 26-27; 2 delen
        - nov. 1896-sep. 1929, 26
        - oct. 1929-mrt. 1940, 27
      - Besluiten, met begeleidende brieven en bijlagen., 1897-1946; 28; 1 omslag
  - Stukken betreffende bijzondere onderwerpen, B.
    - Oprichting en ontwikkeling., 1.
      - Stukken betreffende de oprichting, met retroacta 1896., 1897-1899; 29; 1 omslag
      - Stukken betreffende statutenwijzigingen., 1904-1947; 30; 1 omslag
        Zie voor de eerste statuten inv.nr. 29
      - Stukken betreffende de inschrijving van de N.V. Madoera Stoomtram Maatschappij in het handelsregister van de Kamer van Koophandel en Fabrieken te 's-Gravenhage, met correspondentie inzake de wijzigingen met betrekking tot de inschrijving., 1921-1973; 31; 1omslag
      - Stukken betreffende zetelverplaatsing van Nederland naar Nederlandsch-Indië, en terug., 1937-1940, 1946; 32; 1 omslag
      - Stukken betreffende de vertegenwoordiging van de Madoera Stoomtram Maatschappij in de Vereeniging van Nederlandsch-Indische Spoor- en Tramweg Maatschappijen, inzake zoutvervoer en naasting., 1938-1960; 33-35; 2 omslagen, 1 pak
        - zoutvervoer. 1938, 1939, 33; 1 omslag
        - naasting. 1946-1960, 34; 1 omslag
        - naasting. 1946-1960, 35; 1 pak
      - Stukken betreffende het 50-jarig bestaan, van de maatschappij., 1947; 36; 1 omslag
    - Kapitaal-aantrekking., 2.
      - Stukken betreffende de eerste kapitaalstortingen., 1897; 29; 1 omslag
      - Prospectussen voor kapitaal aantrekking., 1904, 1912, 1920; 37; 3 stukken
        Zie voor de eerste prospectus in v.nr. 29
      - Stukken betreffende het voorstel aan obligatiehouders om een nieuwe schuldregeling te treffen., 1939; 38; 1 omslag
      - Correspondentie met obligatiehouders., 1945-1959; 39; 1 omslag
      - Rapporten betreffende de 4% obligatielening 1940, uitgebracht door de N.V. Centrale Trust Compagnie., 1949-1973; 40; 1 omslag
      - Stukken betreffende aflossing van de lopende obligatieleningen., 1958; 41; 1 omslag
    - Financieel beheer., 3.
      - Staten van kapitaalsuitgaven, waarop volgens de fiscus in Nederlandsch-Indië mag worden afgeschreven., 1897-1949; 42; 1 omslag
      - Staten van kapitaalsuitgaven volgens de winst- en verliesrekening., 1897-1958; 43; 1 omslag
      - Stukken betreffende verlaging van de exploitatiekosten., 1930-1931; 44; 1 omslag
      - Staten van waarde van de bezittingen, op grond van de gegevens, die uit Indië werden ontvangen., 1938; 45; 1 omslag
      - Stukken betreffende de begrotingen over de jaren 1940-1959., (1938-1956); 46; 1 omslag
        Zie voor de eerste begroting inv.nr. 29
      - Accountants-rapporten inzake de jaarrekeningen over de jaren 1939-1972., 1940-1973; 47-49; 3 pakken
        - 1939-1957, 47
        - 1958-1962, 48
        - 1963-1972, 49
          De rapporten betreffen ook de jaarrekeningen van het Ondersteuningsfonds voor het personeel en het Spaaren verzekeringsfonds voor het Europeesch en daarmee gelijkgestelde personeel, zie inv.nr. 107-125
      - Stukken betreffende teruggave door het Ministerie van Financiën van het bij de concessieverlening in 's Rijks kas gestorte waarborgkapitaal., 1946-1949; 50; 1 omslag
      - Stukken betreffende de besteding van gelden uit het door de Particuliere Spoor- en Tramweg Maatschappijen bijeen gebrachte kapitaal, ter continuering van de activiteiten van de maatschappij door de overheid., 1946-1955; 51; 1 pak
    - Boekhouding., 4.
      - Stukken betreffende de fiscale, proef- en definitieve balansen en winst- en verliesrekeningen over de jaren 1897-1972., 1898-1973; 52-55; 2 delen, 2 pakken
        - 1897-1929, 52; 1 deel
        - 1930-1939, 53; 1 deel
        - 1936-1958, 54; 1 pak
          (notariële balansen)
        - 1959-1972, 55; 1 pak
          Hierin bevinden zich ook de balansen van de fondsen, zie inv.nr. 107-125
      - Kasboeken., 1927-1973; 56-57; 2 delen
        - juni 1927-sep. 1934, 56
        - juni 1954-nov. 1973, 57
      - Grootboeken., 1928-1972; 58-62; 5 delen
        - 1928-1932, 58
        - 1933-1939, 59
        - 1940-1947, 60
        - 1948-1957, 61
        - 1958-1972, 62
      - Journalen., 1929-1971; 63-70; 7 delen, 1 omslag
        - juni 1929-sep. 1935, 63
          (oneven jaren)
        - aug. 1930-nov. 1936, 64
          (even jaren)
        - sep. 1935-dec. 1941, 65
        - nov. 1936-dec. 1940, 66
        - Jan. 1942-sep. 1956, 67
        - jan. 1943-dec. 1955, 68
        - sep. 1956-dec. 1961, 69
        - jan. 1962-dec. 1971, 70; 1 omslag
          (losbladig)
    - Personeel beheer., 5.
      - Personeelsdossiers., 1897-1972; 71; 1 pak
      - Stukken betreffende dienstvoorwaarden en -orders voor het Europees en Inlands personeel., 1921, 1927-1929; 72; 5 stukken
      - Staten van het Europees en Inlands personeel met vermelding van de tractementen., 1931-1940; 73; 1 omslag
      - Correspondentie met het personeel in Nederlandsch-Indië inzake personeelsaangelegenheden., 1932-1965; 74; 1 omslag
      - Bekendmaking van de Opsporings Dienst Overledenen betreffende de executie van het personeel van de Zoutwinning van Madoera en de Madoera Stoomtram Maatschappij door de Ken Pei Tai, uittreksel uit "De Vrije Pers"., (1944); 75; 1 stuk
      - Stukken betreffende regelingen voor het personeel van de maatschappij in verband met hun overgang, ten gevolge van de naasting, naar de Djawatan Kereta Api (de Indonesische Staats Spoorwegen)., 1945-1955; 76; 1 omslag
      - Stukken betreffende uitkering van vergoedingen aan en de rehabilitatie van oorlogsslachtoffers in Nederlandsch-Indië., 1948-1960; 77; 1 omslag
    - Concessies, aanleg en exploitatie., 6.
      - Beschikkingen, vergunningen en certificaten uitgevaardigd en afgegeven door de Nederlandsch- Indische autoriteiten, met betrekking tot aanleg van bruggen en banen, scheepvaart, autobussen en bepalingen van de snelheid van de voertuigen. Afschriften., 1897-1940; 78-80; 3 omslagen
        - 1897-1929, 78
        - 1930-1935, 79
        - 1936-1940, 80
          Zie ook inv.nr. 10, 26 en 27
      - Stukken betreffende verleende concessies., 1899-1940; 81; 1 pak
        Zie voor stukken betreffende de eerste concessieaanvrage inv.nr. 29
      - Inspectierapporten en nota's inzake de bedrijfsvoering., 1901-1959; 82-84; 3 omslagen
        - 1901-1930, 82
        - 1946-1950, 83
        - 1956-1959, 84
      - Stukken betreffende technische berekeningen voor de aanleg van spoor- en tramlijnen., 1912-1928; 85; 1 pak
      - Overzicht van bepalingen met betrekking tot de stationsdienst., 1917; 86; 1 stuk
      - Concept brief aan de gouverneur-generaal betreffende het gebrek aan brandstoffen in Nederlandsch-Indië., 1917; 87; 1 stuk
      - Stukken betreffende de scheepvaartbelasting (havengeld) van de haven van Soerabaja., 1917-1934; 88; 5 stukken
      - Voorschriften voor het rekenplichtig beheer van de stations., 1918; 89; 1 stuk
      - "Algemeen reglement voor reeden en vaarwaters in Nederlandsch-Indië", vastgesteld door de gouverneur-generaal., 1924; 90; 1 stuk
      - Reglement voor de rede van Soerabaja voor het gebruik van vaartuigen, bestemd tot vervoer van personen, goederen en water en op vissersvaartuigen, uitgevaardigd door de Gewestelijke Raad van Soerabaja., 1924; 91; 1 stuk
      - Stukken betreffende de bouw van een stationsgebouw aan de Oedjoeng te Soerabaja., 1926-1936; 92; 1 omslag
      - Stukken betreffende de zoutvervoersovereenkomst, gesloten tussen het gouvernement van Nederlandsch-Indië en de Madoera Stoomtram Maatschappij., 1928-1948; 93; 1 pak
      - Stukken betreffende voorwaarden en tarieven voor het vervoer van personen en goederen, uitgegeven door de Madoera Stoomtram Maatschappij., 1929; 94; 2 stukken
      - Stukken betreffende de vaartuigen "Madoera-II", "Pamekasan" en "Hans"., 1928-1948; 95; 1 omslag
      - Stukken betreffende de sluiting van het lijngedeelte Pamekasan-Kalianget., 1931-1938; 96; 1 pak
      - Polissen voor verzekering van materialen., 1933-1942; 97; 1 omslag
      - Staten van materialen., 1942, 1947-1950; 98-99; 1 deel, 1 omslag
        - 1942, 98; 1 deel
        - 1947-1950, 99
      - Overzicht van de tekeningen, kaarten en foto's in het zogenaamde Tekeningarchief., z.j; 100; 1 omslag
  - Foto's., C.
    - Foto's van materieel, gebouwen en personeel, met later vervaardigde beschrijvende lijst., ca. 1904-1930; 101; 1 omslag
  - Documentatie., D.
    - "Aanleg van een tramweg loopende van Tjomal over Kesesi en Bontarbolang naar Randoedongkal", verslag van J.D. Wolterbeek en J.H.E. Groenewoud, in opdracht der Semarang-Cheribon Stoomtram Maatschappij. Tegal, 1922; 102; 1 stuk
    - "Madoera affaires", overdruk van een serie artikelen uit het Soerabaiasch Handelsblad van, 18, 20, 21, 23 en 24 juni 1927; 103; 1 deel
    - "Madoera-belangen", overdruk van een serie artikelen uit het Soerabaiasch Handelsblad van, 24, 27, 29 april en 1 en 2 mei 1931; 104; 1 deel
    - "Mr. dr. K.H. Beijen, in memoriam", artikel in het tijdschrift Spoor- en tramwegen, 1941, nr. 15, blz. 297., 19 juli 1941; 105; 1 stuk
    - "Berita D.K.A.", tijdschrift van de Indonesische staatsspoorwegen, I (1955) nummer 6, met Nederlandse vertaling., 106; 2 stukken
- Gedeponeerde archieven., III.
  - Stichting Ondersteuningsfonds voor het personeel van de N.V. Madoera Stoomtram Maatschappij, 1911-1973., A.
    - Stukken betreffende de oprichting, ontwikkeling en liquidatie., 1912-1973; 107; 1 pak
    - Notulen van de vergaderingen van de Raad van Toezicht op het bestuur van het fonds., 1934-1971; 108; 1 deel
      Voorin staan uittreksels uit de notulen van de vergaderingen van Raad van Commissarissen op:
      12 sep. 1910
      27 dec. 1910
      15 oct. 1919
      1 mei 1933
      10 oct.1934
      28 nov. 1934
    - Correspondentie., 1941-1964; 109; 1 pak
    - Grootboeken., 1910-1972; 110-113; 4 delen
      - 1910-1940, 110
      - 1941-1951, 111
      - 1952-1968, 112
      - 1969-1972, 113
    - Effectenboek., 1912-1970; 114; 1 deel
    - Journalen., 1954-1961; 115; 1 deel
    - Stukken betreffende de balansen en de winst- en verliesrekeningen over de jaren 1959-1972., 1960-1973; 116; 1 pak
    - Accountants-rapporten inzake de jaarrekeningen., ---
      Zie inv.nr. 47-49
    - Stukken betreffende de fiscale- en proef- en definitieve balansen over de jaren 1934-1972., 1934-1973; ---
      Zie inv.nr. 52-55
  - Stichting Spaar- en Verzekeringsfonds voor het Europeesch en daarmede gelijkgestelde personeel van de N.V. Madoera Stoomtram Maatschappij, 1914-1973., B.
    - Stukken betreffende de oprichting en ontwikkeling., 1914-1957; 117; 1 omslag
    - Notulen van de vergaderingen van de Raad van Toezicht op het bestuur van het fonds., 1934-1973; 118; 1 deel
      Voorin staan de uittreksels uit de notulen van de vergaderingen van de Raad van Commissarissen op:
      29 apr. 1913
      22 dec. 1913
      19 mei 1914
      8 oct. 1914
      10 feb. 1919
      6 juli 1922
      28 mrt. 1933
      10 oct. 1934
    - Correspondentie., 1941-1964; 119; 1 pak
    - Grootboeken., 1914-1972; 120-122; 3 delen
      - 1914-1948, 120
      - 1949-1953, 121
      - 1954-1972, 122
    - Effectenboek., 1916-1969; 123; 1 deel
    - Journaal., 1954-1972; 124; 1 deel
    - Stukken betreffende de balansen en de winst- en verliesrekeningen over de jaren 1959-1973, 1960-1974; 125; 1 pak
    - Accountants-rapporten inzake de jaarrekeningen., ---
    - Stukken betreffende de fiscale- en proef- en definitieve balansen over de jaren 1934-1972., 1935-1973; ---